臺灣新竹地方法院民事簡易判決  
111年度竹簡字第220號
原      告  旺旺友聯產物保險股份有限公司


法定代理人  劉自明  
訴訟代理人  胡綵麟  

            黃永仁  
被      告  彭坤楸  
上列當事人間損害賠償事件，本院於民國111年5月31日辯論終結
，判決如下：
    主      文
被告應給付原告新臺幣壹拾肆萬肆仟伍佰柒拾元，及自民國一一
一年五月二十五日起至清償日止，按週年利率百分之五計算之利
息。
訴訟費用新臺幣壹仟伍佰伍拾元由被告負擔。
本判決得假執行。
    事實及理由
壹、程序部分：
    被告經合法通知，無正當理由而未於言詞辯論期日到場，核
    無民事訴訟法第386條所列各款情形，爰依原告之聲請，由
    其一造辯論而為判決。
貳、實體部分：
一、原告起訴主張：被告於民國109年8月28日2時44分駕駛車牌
    號碼：00-0000自用小客車（下稱肇事車輛），行經新竹市○
    ○路○段0000號處，因未注意車前狀態而碰撞原告所承保、訴
    外人陳怡君所有並由其駕駛之車牌號碼：0000-00自用小客
    車（下稱系爭車輛），致系爭車輛嚴重毀損無法修復。而依
    原告與訴外人陳怡君間汽車車體損失險之約定，系爭車輛之
    車損狀況已達無法恢復原狀之程度，業已報廢。原告已依約
    應賠付訴外人陳怡君新臺幣（下同）144,570元（即保險金
    額183,000元×賠償率79%＝144,570元），並依保險法第53條
    規定取得代位求償權，為此爰依侵權行為及保險代位之法律
    關係，請求被告賠償系爭車輛因其過失侵權行為所致之損害
    等語。並於本院聲明：被告應給付原告144,570元，及自起
    訴狀繕本送達翌日起至清償日止，按週年利率百分之5計算
    之利息。
二、被告經合法通知，未於言詞辯論期日到場，亦未提出書狀作
    任何聲明或陳述。
三、本院之判斷：
（一）原告主張之前揭事實，業據其提出汽車險理賠計算書、新
      竹市警察局道路交通事故當事人登記聯單、道路交通事故
      現場圖、行車執照、車輛異動登記書、賠償給付同意書等
      件為證，並有新竹市警察局111年3月31日竹市警交字第11
      10013129號函及函檢送本件事故之道路交通事故現場圖、
      調查筆錄、道路交通事故談話紀錄表、初步分析研判表、
      調查報告表（一）（二）、酒精測定紀錄表、照片黏貼紀
      錄表在卷可稽。而被告經合法通知，未於言詞辯論期日到
      場，亦未提出書狀為任何聲明或陳述，自堪信原告之主張
      為真正。
（二）按汽車行駛時，駕駛人應注意車前狀況及兩車併行之間隔
      ，並隨時採取必要之安全措施。汽車駕駛人飲用酒類或其
      他類似物後其吐氣所含酒精濃度達每公升0.15毫克或血液
      中酒精濃度達百分之0.03以上者，不得駕車，道路交通安
      全規則第94條第3項、第114條第2款分別定有明文。經查
      ，本件事故發生後被告在警方製作調查筆錄時自承：伊駕
      駛5H-1335自小客車沿延平路二段往西濱路一段方向行駛
      ，行駛途中睡著，當碰到路邊停車伊才知道肇事，伊先碰
      撞8536-PQ號自小客車，致8536-PQ自小客車向前推撞6665
      -B8、3429-HL、6867-F5自小客車共四台。伊於109年8月2
      7日21時於牛埔東路友人家飲用6至7罐330㏄啤酒，喝至28
      日0時許就無繼續飲酒了，約2時許駕車離開友人家。警方
      於109年8月28日於國軍醫院對伊實施呼氣酒精濃度測試，
      測得呼氣酒精濃度0.47MG/L是伊本人吹測及簽名等語，有
      調查筆錄、道路交通事故當事人酒精測定紀錄表（見本院
      卷第40-42頁、第77頁）可按。足見被告駕駛肇事車輛於
      上開路段，未注意車前狀況，又被告因飲用酒類致呼氣酒
      精濃度測試值高達0.47MG/L，已超過上開道路交通安全規
      則所定標準，猶駕駛車輛，因酒後意識模糊，操控能力減
      弱，碰撞停放於路邊之車牌號碼：0000-00自用小客車，
      致前開車輛向前推撞亦停放於路邊之訴外人陳怡君所駕駛
      之系爭車輛，又致系爭車輛向前推撞車牌號碼：0000-00
      自用小客車，導致系爭車輛受損，則被告自有過失，且其
      過失行為與系爭車輛之損害結果間具有相當因果關係，是
      被告就本件肇事應負過失侵權行為責任，洵堪認定。
（三）復按因故意或過失，不法侵害他人之權利者，負損害賠償
      責任。汽車、機車或其他非依軌道行駛之動力車輛，在使
      用中加損害於他人者，駕駛人應賠償因此所生之損害，但
      於防止損害之發生，已盡相當之注意者，不在此限。負損
      害賠償責任者，除法律另有規定或契約另有訂定外，應回
      復他方損害發生前之原狀。不能回復原狀或回復顯有重大
      困難者，應以金錢賠償其損害，民法第184條第1項前段、
      第191條之2、第213條第1項、第215條分別定有明文。而
      所謂回復顯有重大困難，係指回復原狀需時過長、需費過
      鉅，或難得預期之結果之情形而言。於回復原狀之必要費
      用顯逾其物價值之情形，若仍准許被害人得請求賠償修復
      費用，與維持物之價值不合比例，非惟不符經濟效率，亦
      有違誠信公平原則。此時應由加害人以金錢賠償其物之價
      值利益，即足填補被害人之損害（最高法院107年度台上
      字第1145號判決意旨參照）。
（四）經查，本件觀諸上開警方所提出之現場圖及系爭車輛受損
      照片，可知系爭車輛因遭被告駕車撞擊車牌號碼：0000-0
      0用自小客車，致前開車輛向前推撞亦停放於路邊之訴外
      人陳怡君所駕駛之系爭車輛，又致系爭車輛向前推撞車牌
      號碼：0000-00自小客車，導致系爭車輛車頭及車尾嚴重
      受損，經評估已無修復價值，且於事故後確已報廢，亦有
      原告提出之車輛異動登記書在卷可憑（見本院卷第25頁）
      ，足見系爭車輛修復後之性能已難認可達事故前之狀態，
      參照上開說明，堪認系爭車輛之損害已達回復原狀需費過
      鉅，而屬回復原狀顯有重大困難之程度，原告自得請求被
      告以金錢賠償其損害。又系爭車輛為2010年份、廠牌三陽
      、型式i30DCW之自用小客車，前開車輛於108年11月10日
      向原告保險時估定價值為183,000元，本件車禍發生時間
      為108年8月28日，車禍發生時折舊21%價值應為144,570元
      ，有汽車理賠計算書可憑。則系爭車輛於事故發生時之價
      值以144,570元計，尚屬適當。
（五）另按被保險人因保險人應負保險責任之損失發生，而對於
      第三人有損失賠償請求權者，保險人得於給付賠償金額後
      ，代位行使被保險人對於第三人之請求權，保險法第53條
      第1項亦定有明文；而此項法定代位權之行使，有債權移
      轉之效果，故於保險人給付賠償金額後，被保險人對於第
      三人之請求權即移轉於保險人，有最高法院69年度台上字
      第923號判例意旨可參。查原告業已依保險契約之約定賠
      付所承保系爭車輛之保險金等情，有賠償給付同意書在卷
      可考，參諸前開說明，其自得代位被保險人行使對被告之
      損害賠償請求權。
（六）末按給付無確定期限者，債務人於債權人得請求給付時，
      經其催告而未為給付，自受催告時起，負遲延責任。其經
      債權人起訴而送達訴狀，或依督促程序送達支付命令，或
      為其他相類之行為者，與催告有同一之效力。遲延之債務
      ，以支付金錢為標的者，債權人得請求依法定利率計算之
      遲延利息；應付利息之債務，其利率未經約定，亦無法律
      可據者，週年利率為百分之5，民法第229條第2項、第233
      條第1項前段及第203條分別定有明文。原告對被告得請求
      之損害賠償，係未約定期限之給付，亦未約定遲延利率，
      原告請求自起訴狀繕本送達翌日即111年5月25日起至清償
      日止，按週年利率百分之5計算之遲延利息，即屬有據。
四、綜上所述，原告依保險代位及侵權行為損害賠償之法律關係
    ，請求被告賠償原告144,570元，及自111年5月24日起至清
    償日止，按週年利率百分之5計算之遲延利息，即有理由，
    應予准許。本件係就民事訴訟法第427條第2項規定適用簡易
    訴訟程序所為被告敗訴之判決，爰依同法第389條第1項第3
    款之規定，應依職權宣告假執行。
據上論結，本件原告之訴為有理由，依民事訴訟法第436條第2項
、第385條第1項、第78條、第389條第1項第3款，判決如主文。
中　　華　　民　　國　　111 　年　　6 　　月　　14　　日
                  新竹簡易庭    法  官  邱玉汝
以上正本係照原本作成。
如對本判決不服，須於判決送達後20日之不變期間內，向本院提
出上訴狀；如委任律師提起上訴者，應一併繳納上訴審裁判費。
中　　華　　民　　國　　111 　年　　6 　　月　　14　　日
                                書記官  陳筱筑